臺灣高雄地方法院刑事判決　　　　　　　　　　　　　九十年度易字第三三四五號
　　公　訴　人　臺灣高雄地方法院檢察署檢察官
　　被　　　告　丙○○
　　被　　　告　丁○○
右列被告因賭博案件，經檢察官提起公訴（九十年度偵字第九七六八號），本院判決
如左：
    主  文
丙○○共同意圖營利，提供賭博場所，處有期徒刑參月，如易科罰金，以參佰元折算
壹日。扣案賭博性電玩ＩＣ板捌塊及賭資新台幣肆仟捌佰參拾元，均沒收之。
丁○○在公眾得出入之場所賭博財物，科罰金貳仟元，如易服勞役，以參佰元折算壹
日。前項扣案之賭博性電玩ＩＣ板捌塊及賭資新台幣肆仟捌佰參拾元均沒收之。
    事  實
一、丙○○係位於高雄市前鎮區○○○街二九六號「巨蛋超商」之店員，受僱於該商
    店負責人甲○○（另案由檢察官偵辦中）。詎兩人竟基於共同意圖營利之犯意連
    絡，自民國九十年五月初某日起，由甲○○在上址超商前騎樓之公眾得出入之場
    所，提供場所擺設電動賭博機具「滿貫大亨（麻將台）」二台、「神燈（吃角子
    老虎）」一台、「王牌撲克牌」一台、「動物柏青樂（吃角子老虎）」一台、「
    小瑪琍（吃角子老虎）」一台、「大舞台（吃角子老虎）」一台，共八台電動賭
    博機具，與不特定之人賭博財物。並由丙○○負責開分、洗分、兌換賭資等工作
    。二人共同利用前揭電動遊戲機具與至該處打玩前述電動玩具之人賭博財物。渠
    等賭博方式為：參與賭博之人，每次投入硬幣新台幣（下同）十元以換取一定分
    數，輸贏倍數不等。賭客若贏可將累積之分數任選機台打玩，或可洗分兌換成現
    金；若輸則由甲○○取得下注賭金。嗣於九十年五月十八日二十二時二十五分許
    ，適有賭客丁○○於上址打玩「滿貫大亨（麻將台）」後，以機台之分數一百七
    十分，向丙○○兌換現金一千七百元，丙○○乃將丁○○因賭博所得之賭金一千
    七百元置於一空香菸盒內，再將該香菸盒丟在超商商品陳列架旁之地上，丁○○
    於拾起該香菸盒時，當場為埋伏之員警查獲，並扣得前開電動賭博機具共八台之
  ＩＣ板八塊、在電動賭博機台內之賭資三千一百三十元及丁○○所有賭金一千七
    百元。
二、案經高雄市政府警察局前鎮分局報告臺灣高雄地方法院檢察署檢察官偵查起訴。
    理  由
一、訊據被告丁○○對於右開賭博並洗分兌換賭資之犯罪事實坦承不諱，復有被告丁○○因右開賭博犯行所得之賭資一千七百元扣案可資佐證，被告丁○○犯罪事證
    明確，犯行已堪認定。另被告丙○○則矢口否認有何賭博之犯行，辯稱：伊僅係
    受僱於甲○○看店，老闆並未交待她處理電動玩具的生意云云。經查：
    （一）被告丁○○於本院審理中證稱：「當天去打電動玩具時是丙○○在看店，
          我先拿一百元向丙○○換十元的硬幣，然後就開始打玩，每次投壹枚十元
          的硬幣，螢幕自動會跑，如果贏得話，分數就會累積上去，當天我一百元
          打完之後，分數累積到一百七十分，我自己洗完分後有請丙○○過來幫我
          看一共多少分數，之後丙○○就走進去，我隨後跟進去，走到櫃子旁邊，
          準備拿地上的香煙盒，剛拿的時候警察就進來了。」「（法官問：為何知
          道走到櫃子後面拿香菸盒？）之前就有聽人家說可以兌現獎金，是以這種
          方式給客人的。我自己以前也以這種方式拿過一次。我知道香菸盒裡面裝
          的是現金。」（見本院九十年十月二日筆錄）。參以被告丙○○亦自承：
          「（當時商店裡面）沒有（其他店員），只有我一個人，我老闆是甲○○
          ，他一共請了三個店員，採三班制，輪流看店。」等語（見本院同日筆錄
          ）。核與證人即當天查獲本案之員警戊○○於本院九十一年一月三日審理
          中證述之情節相符。顯見該香菸盒內之現金，應係被告丙○○於檢視被告
          丁○○打玩之分數後，放置於該處作為給付被告丁○○賭金之用。
    （二）至證人即該超商之負責人甲○○固證稱：商店內並無經營賭博電玩，該電
          玩機台是他朋友乙○○放在那邊寄賣的等語（見本院九十年十月十六日筆
          錄）。惟查：證人為超商之負責人，就本件賭博犯行，與被告丙○○實為
          共犯關係，所為證言難免避重就輕，迴護被告。且查電子遊戲機台並非日
          常家庭用品，購買者亦僅限於特定之對象，如有需求，必也前往專賣之商
          店選購，斷不可能至普通之便利商店選購電子遊戲機台；且若係朋友寄賣
          ，何以插電供客人打玩。再則經本院於九十一年一月三日審理中隔離訊問
          證人甲○○及乙○○，對於乙○○擺放於該處之電子遊戲機台先後出售過
          幾台時，證人乙○○答稱約十二台；惟證人甲○○則答稱僅二台，兩人之
          證詞有極大之差距，是證人甲○○證稱機台是乙○○寄賣等語，顯與常情
          有違，實不足採信。顯見該超商確有經營賭博電玩之情事。此外，復有現
          場照片二張及高雄市政府警察局前鎮分局營業場所檢查紀錄表一紙在卷可
          憑，事證明確，被告丙○○犯行亦可認定。
二、核被告丁○○所為係犯刑法第二百六十六條第一項前段之普通賭博罪；被告丙○○所為係犯刑法第二百六十六條第一項前段之普通賭博罪及第二百六十八條之供
    給賭博場所罪。被告丙○○就上開犯行，與甲○○具有犯意連絡及行為分擔，為
    共同正犯。被告丙○○上開普通賭博罪與供給賭博場所二罪間，具有方法與目的
    之牽連關係，為牽連犯，應依刑法第五十五條後段之規定，從一重之供給賭博場
    所罪處斷。公訴人就被告丙○○供給賭博場所之犯行雖未起訴，惟此部分與已經
    起訴之普通賭博犯行間，既具有牽連犯之裁判上一罪之關係，本院自當併予裁判
    。爰審酌被告丁○○犯罪後坦承犯行，態度良好，且係因貪圖逸樂方犯本件犯行
    ，惡性非鉅；而被告丙○○犯後毫無悔意，猶執詞否認犯行，態度欠佳，惟念及
    係受僱於甲○○，且並無任何前科（此有台灣高等法院被告全國前案紀錄表及台
    灣高雄地方法院檢察署刑案資料查註紀錄表各一份在卷可佐）等一切情狀，爰分
    別量處如主文所示之刑及罰金，併分別諭知易科罰金及易服勞役之折算標準，以
    為懲儆。扣案之賭博性電玩ＩＣ板八塊，係當場查獲之賭博機具，而扣案之賭資
    三千一百三十元，係於電動機台內扣得，為賭台之財物，均應依刑法第二百六十
    六條第二項之規定，宣告沒收之；另現金一千七百元，係被告丁○○所有，犯本
    罪所得之物，爰依刑法第三十八條第一項第三款之規定，宣告沒收之。
據上論斷，應依刑事訴訟法第二百九十九條第一項前段，刑法第二十八條、第二百六
十六條第一項前段、第二項、第二百六十八條、第五十五條、第四十一條第一項、第
四十二條第二項，第三十八條第一項第三款，罰金罰鍰提高標準條例第一條前段、第
二條，判決如主文。
中      華      民      國      九十一    年      二     月     一      日
                                  臺灣高雄地方法院刑事第二庭
                          審判長法  官  宋明中
                                            法  官  高榮宏
                                            法  官  高英賓
右正本證明與原本無異。
如不服本判決，應於判決送達後十日內，向本院提出上訴狀。
                                            書記官  林雯琪
中      華      民      國      九十一    年      二     月     一      日
附錄本件論罪條文：
中華民國刑法第二百六十六條
(普通賭博罪與沒收物)
在公共場所或公眾得出入之場所賭博財物者，處一千元以下罰金。但以供
人暫時娛樂之物為賭者，不在此限。
當場賭博之器具與在賭檯或兌換籌碼處之財物，不問屬於犯人與否，沒收
之。
中華民國刑法第二百六十八條
 (圖利供給賭場或聚眾賭博罪)
意圖營利，供給賭博場所或聚眾賭博者，處三年以下有期徒刑，得併科三
千元以下罰金。
